# 专门借款

提问人：zixun2022 时间：2023-03-01 12:58:
陈老师您好：
借款费用准则中规定的专门借款及一般借款包括不包括向非金融企业的借款。比如向母公司借款并约定了利息的情况。

回答人：chenyiwei
专门借款和一般借款的概念是不区分贷款人的类别的。子公司直接向母公司拆借资金，虽然可能不符合金融监管规定，但在会计意义上仍需纳入专门借款或者一般借款，其利息也有资本化的可能性。